臺灣高等法院高雄分院刑事判決　　　　100年度上訴字第839號
上　訴　人
即　被　告　黃世賢
上列上訴人因毒品危害防制條例案件，不服臺灣高雄地方法院10
0 年度審訴字第709 號中華民國100 年4 月26日第一審判決（起
訴案號：臺灣高雄地方法院檢察署99年度偵字第30440 號），提
起上訴，本院判決如下：
    主    文
上訴駁回。
    理    由
一、按不服地方法院之第一審判決而上訴者，應向管轄第二審之
    高等法院為之。上訴書狀應敘述具體理由。上訴書狀未敘述
    上訴理由者，應於上訴期間屆滿後20日內補提理由書於原審
    法院，逾期未補提者，原審法院應定期間先命補正。第二審
    法院認為上訴書狀未敘述理由或上訴有刑事訴訟法第362 條
    前段之情形者，應以判決駁回之。但其情形可以補正而未經
    原審法院命其補正者，審判長應定期間先命補正。刑事訴訟
    法第361 條、第367 條，分別定有明文。所謂不服第一審判
    決之具體理由，必係依據卷內既有訴訟資料或提出新事證，
    指摘或表明第一審判決有何採證認事、用法或量刑等足以影
    響判決本旨之不當或違法，而構成應予撤銷之具體事由，始
    克當之（例如：依憑證據法則具體指出所採證據何以不具證
    據能力，或依憑卷證資料，明確指出所為證據證明力之判斷
    如何違背經驗、論理法則）；倘僅泛言原判決認定事實錯誤
    、違背法令、量刑失之過重或輕縱，而未依上揭意旨指出具
    體事由，或形式上雖已指出具體事由，然該事由縱使屬實，
    亦不足以認為原判決有何不當或違法者（例如：對不具有調
    查必要性之證據，法院未依聲請調查亦未說明理由，或援用
    證據不當，但除去該證據仍應為同一事實之認定），皆難謂
    係具體理由，俾與第二審上訴制度旨在請求第二審法院撤銷
    、變更第一審不當或違法之判決，以實現個案救濟之立法目
    的相契合，並節制濫行上訴（最高法院97年度臺上字第892
    號判決參照）。是以上訴人之上訴書狀或補提之上訴理由書
    ，雖有敘述上訴理由，惟並未具體敘述第一審判決有上述違
    法、不當情形，即與未敘述具體理由無異，其所為上訴，即
    不符合上訴之法定要件。
二、本件原判決認定「黃世賢前因毒品案件，經該院以90年度毒
    聲字第50號裁定送觀察、勒戒後，認有繼續施用毒品之傾向
    ，再以90年度毒聲字第533 號送強制戒治，嗣於戒治期間認
    無繼續戒治之必要，而停止戒治出所並付保護管束，復於保
    護管束期間施用毒品，經該院以90年度毒聲字第6881號裁定
    撤銷停止戒治，而於91年9 月12日執行完畢釋放出所。復於
    90年間因搶奪案件，經該院以91年度訴字第827 號判處有期
    徒刑2 年2 月確定，於93年5 月7 日假釋出監。又因施用毒
    品案件，經該院以93年度簡字第3506號判處有期徒刑4 月確
    定，前揭假釋經撤銷，復於94年間，因傷害及施用毒品等案
    件，經該院分別以94年度易字第522 號、94年度簡字第2191
    號各判處有期徒刑8 月、10月、6 月，嗣經裁定定應執行刑
    為有期徒刑1 年8 月確定，並於94年2 月14日入監執行殘刑
    有期徒刑2 月3 日，並接續執行上開各罪，復於95年10月17
    日假釋出監。假釋期間再犯搶奪、竊盜及施用毒品等案件，
    前開假釋又經撤銷，於96年6 月20日入監執行殘刑5 月30日
    ，並接續執行上開各罪，嗣前揭搶奪、竊盜及施用毒品等罪
    因減刑及合併定應執行刑為2 年4 月確定，於98年4 月27日
    縮刑期滿執行完畢。詎黃世賢猶不知悔改及戒除毒癮，復分
    別基於施用第一級毒品海洛因與第二級毒品甲基安非他命之
    犯意，於99年8 月5 日上午8 時許，在其位於高雄市○○區
    ○○街50巷56號5 樓之住處，先以將海洛因滲水注射之方式
    ，施用第一級毒品海洛因1 次後，再以玻璃球燒烤產生煙霧
    方式施用第二級毒品甲基安非他命1 次。嗣經警於當日上午
    10時10分許，在上址查獲，並扣得海洛因3 包（驗後淨重合
    計3.622 公克）及甲基安非他命1 包（驗後淨重2.234 公克
    ），並經其同意採尿送驗，結果呈嗎啡、可待因、甲基安非
    他命陽性反應，始悉上情等情，係依憑上訴人即被告黃世賢
    於原審審理中之自白，並有高雄市立凱旋醫院99年9 月13日
    濫用藥物尿液檢驗報告、99年11月29日濫用藥物成品檢驗鑑
    定書及扣案物照片暨毒品海洛因3 包、甲基安非他命1 包扣
    案等證據資料可資佐證，認上訴人於原審審理中之自白與事
    實相符。又敘明上訴人有上揭所載之觀察、勒戒及強制戒治
    處分執行完畢後5 年內，再犯施用毒品罪而經依法追訴處罰
    完畢等事實，有臺灣高等法院被告前案紀錄表等附卷可按；
    依最高法院95年第7 次刑事庭會議決議意旨，被告於前開初
    犯觀察、勒戒及強制戒治處分執行完畢釋放後「五年內再犯
    」施用毒品罪，並經依法追訴處罰執行完畢，再度施用毒品
    犯行，已不合於「五年後再犯」之規定，應依毒品危害防制
    條例第10條加以處罰。因而論上訴人施用第一級毒品（累犯
    ）處有期徒刑壹年，施用第二級毒品（累犯）處有期徒刑陸
    月等罪刑。已詳敘所憑之證據與認定之理由。所為論敘，經
    核並無違背經驗法則或論理法則，量刑亦屬允當。
三、上訴人黃世賢上訴意旨略以：上訴人經警查獲後，即秉持悔
    改心態，自始至終坦承吸毒，其目的在於能獲得輕刑判決，
    詎料竟獲高度刑期之判決，原判決確實有違反法律之比例原
    則；按判決理應適中，以維人民法律感情，觀原審判決不但
    引發受判決人生不服，且易引受判決人無坦承認罪之心理，
    請撤銷原判決改判較輕之刑云云。然上揭上訴意旨對於原判
    決究竟如何違背法令，並無一語涉及，其上訴自屬違背法律
    上之程式。況毒品危害防制條例第10條規定：「施用第一級
    毒品者，處6 月以上5 年以下有期徒刑。施用第二級毒品者
    ，處3 年以下有期徒刑。」，原審判決就被告施用第一級毒
    品部分量處有期徒刑1 年，施用第二級毒品部分量處有期徒
    刑6 月，並定其執行刑為有期徒刑1 年5 月，已屬低度刑。
    上訴意旨並未具體指摘原審判決於認定事實、適用法律及量
    定刑罰等有何違法或不當，自難謂係具體之上訴理由。依上
    開說明，其上訴顯不合法定程式，應予駁回，並不經言詞辯
    論為之。
據上論斷，應依刑事訴訟法第367條前段、第372條，判決如主文
。
中    華    民    國    100   年    6     月    7     日
                  刑事第四庭    審判長法  官  蕭權閔
                                      法  官  吳進寶
                                      法  官  唐照明
以上正本證明與原本無異。
施用第二級毒品部分不得上訴。
施用第一級毒品部分：如不服本判決應於收受本判決後10日內向
本院提出上訴書狀，其未敘述上訴理由者，並得於提起上訴後10
日內向本院補提理由書狀（均須按他造當事人之人數附繕本）「
切勿逕送上級法院」。
中    華    民    國    100   年    6     月    7     日
                                      書記官  陳靖華